【裁判字號】    89,易,2335
【裁判日期】    890817
【裁判案由】    傷害
【裁判全文】
台灣台中地方法院刑事判決                        八十九年度易字第二三三五號
    公  訴  人  台灣台中地方法院檢察署檢察官
    被      告  丙○○
右列被告因違反家庭暴力防治法案件，經檢察官提起公訴（八十九年度偵字第一一一
八一號)，本院判決如左：
    主  文
丙○○違反法院依家庭暴力防治法第十三條所為禁止實施家庭暴力行為及禁止直接或
間接騷擾行為之裁定，處拘役伍拾日，如易科罰金以佰元折算壹日，緩刑貳年，緩
刑期內付保護管束。
    事  實
一、丙○○係丁○○○之夫，二人間具有家庭暴力防治法第三條第一款所定之家庭成
    員關係。丙○○曾於八十九年四月二十一日經本院家事法庭依家庭暴力防制法第
    十三條第二項第一、二款之規定，以八十九年度家護字第一二九號民事通常保護
    令裁定令其不得對丁○○○實施身體或精神上不法侵害之行為，不得直接或間接
    對於丁○○○為騷擾行為。詎丙○○於八十九年六月二十八下午五時四十分許，
    騎乘機車前往台中縣太平市○○路七三三巷六三弄四五號丁○○○所工作之﹁金
    旺研磨廠﹂，不滿丁○○○在工廠內加班，竟於工廠內大聲斥責丁○○○，且揪
    住丁○○○的頭髮，並以拳頭毆打丁○○○之頭部，並要丁○○○回家，丁○○
    ○心生畏懼不敢反抗，只得搭乘丙○○之機車返回位於台中縣大里市○○○街四
    六巷十九號二樓之住處，途中丙○○仍不斷地以手肘撞擊丁○○○，返家後，復
    以打火機丟擲丁○○○之後腦，致丁○○○之後腦部受有紅腫之傷害，違反本院
    家事法庭所為前述裁定。
二、案經丁○○○訴請台中縣警察局霧峰分局報請台灣台中地方法院檢察署檢察官偵
    查起訴。
    理  由
一、訊據被告丙○○固坦承有於右揭時地以前開方式騷擾告訴人丁○○○等情不諱，
    惟辯稱：告訴人並未受傷云云。經查右揭犯罪事實業據告訴人於警訊及本院審理
    時指訴綦詳，核與證人即丁○○○之僱用人甲○○於警訊及本院審理時證述之情
    節相符，是被告於右揭時地對告訴人實施騷擾及對告訴人實施身體及精神上之不
    法侵害行為已明，被告此部分之自白與事實相符，堪以採信。次查被告於其住宅
    內以打火機丟擲告訴人，致告訴人後腦部腫脹等情，業據告訴人於警訊時指述在
    卷（見偵查卷第八頁背面十一行至第十二行筆錄），參以告訴人與被告為夫妻關
    係，茍告訴人未受有傷害，衡情當無設詞誣陷之必要，況以打火機丟擲頭部，致
    告訴人後腦部腫脹，亦與常情無違，是告訴人事後指稱伊當時並未受任何傷害，
    應係事後已與被告恢復夫妻感情所為迴護被告之詞，從而告訴人因被告以打火機
    丟擲致後腦部腫脹應屬實情。末查被告自承伊係於前開對告訴人實施騷擾等行為
    之前即已收受其父母轉寄之本院八十九年度家護字第一二九號民事通常保護令裁
    定，經調閱前開民事卷宗，被告因未居住於送達處所，經本院書記官於八十九年
    五月四日將公示送達之公告黏貼於牌示處，此有本院公示送達證書一紙在卷可參
    ，依民事訴訟法第一百五十二條前段規定，該公示送達自八十九年五月四日起經
    二十日發生效力，換言之，被告縱未依郵務送達收受前開裁定，惟既經公示送達
    ，亦視同於八十九年五月二十四收受該裁定，而被告所犯本件違反前開保護令之
    犯行，係在八十九年六月二十八日，則被告所為，顯已違反前開保護令所禁止之
    行為甚明。綜上所述，本件事證明確，被告犯行已堪認定。
二、核被告丙○○所為，係犯家庭暴力防治法第五十條第一、二款之違反保護令罪及
    刑法第二百七十七條第一項之傷害罪。又本院家事法庭所核發前開保護令，係以
    一保護令命被告不得對告訴人實施身體或精神上不法侵害之行為，及不得直接或
    間接對於告訴人為騷擾之聯絡行為，故被告違反上開保護令，僅構成家庭暴力防
    治法第五十條之一罪，即被告之前揭數個犯行，係違反前開保護令之一個行為，
    僅違反之保護令之內容有二項，應僅論以一罪。又被告所犯前開違反保護令罪及
    傷害罪，係以一行為所致，為想像競合犯，應依刑法第五十五條規定，從一重之
    違反保護令罪處斷。爰審酌被告犯罪之動機、目的、手段及犯罪所生損害、犯罪
    後態度等一切情狀，量處如主文所示之刑，並諭知易科罰金之折算標準。又被告
    雖曾於七十九年間因過失致死案件，經本院判處有期徒刑八月緩刑四年確定，惟
    緩刑期滿並未經撤銷緩刑，亦未曾再受有期徒刑以上刑之宣告，此有台灣台中地
    方法院檢察署刑案資料查註紀錄表及本院被告全國前案紀錄表各一紙在卷足憑，
    且被告於本件犯行之後深表悔悟，告訴人亦表示原諒被告，被告經此偵、審之教
    訓，當知所警惕信無再犯之虞，本院認前開對被告所宣告之刑，以暫不執行為適
    當，爰併宣告緩刑二年，以啟自新。又查家庭暴力防治法第三章有關刑事程序之
    規定，業於八十八年六月二十四日施行，其中第三十條第一項規定「犯家庭暴力
    罪或違反保護令罪案件而受睆刑之宣告者，在緩刑期內應付保護管束」，據此，
    爰諭知被告緩刑期內付保護管束。
據上論斷，應依刑事訴訟法第二百九十九條第一項前段，家庭暴力防治法第五十條第
一款、第二款、第三十條第一項、刑法第二百七十七條第一項、第十一條前段、第五
十五條、第四十一條、第七十四條第一款、罰金罰鍰提高標準條例第一條前段、第二
條，判決如主文。
本案經檢察官乙○○到庭執行職務。
中      華      民      國        八十九    年      八    月     十七   日
                                      台灣台中地方法院刑事第六庭
                                            法  官  簡  賢  坤
右正本證明與原本無異。
如不服本判決，應於判決送達後十日內向本院提出上訴狀，上訴於臺灣高等法院臺中
分院( 須附繕本 )。
                                            書記官
中      華      民      國        八十九    年      八    月     十七   日
附錄本案論罪科刑法條全文：
家庭暴力防治法第五十條第一款、第二款：
違反法院依第十三條、第十五條所為之下列裁定者，為本法所稱之違反保護令罪，處
三年以下有期徒刑、拘役或科或併科新臺幣十萬元以下罰金：
一、禁止實施家庭暴力行為。
二、禁止直接或間接騷擾、接觸、通話或其他連絡行為。
刑法第二百七十七條第一項：
傷害人之身體或健康者，處三年以下有期徒刑、拘役或一千元以下罰金。


司法院資訊處製作；財團法人民間司法改革基金會備份。
